【裁判字號】    92,交聲,793
【裁判日期】    920923
【裁判案由】    違反道路交通管理處罰條例聲明異議
【裁判全文】
臺灣臺北地方法院交通件裁定                      九十二年度交聲字第七九三號
    原處分機關    臺北市交通事件裁決所
    受 處分 人    甲○○  男  二十七歲（民國六十四年十一月十二日生）
    即 異議 人
右列受處分人因違反道路交通管理處罰條例案件，對於臺北市交通事件裁所中華民國
九十二年六月十六日所為之處分（原處分案號：北市裁三字第裁二二—ＩＡ0000
000、0000000號），聲明異議，本院裁定如左：
        主  文
異議駁回。
        理  由
一、按汽車駕駛人停車時間、位置、方式、車種不依規定者，處新臺幣（下同）六百
    元以上一千二百元以下罰鍰，道路交通管理處罰條例第五十六條第一項第九款定
    有明文；又按道路交通安全規則第二條第一項第一款及道路交通管理處罰條例第
    三條第八款均明文規定該等有關道路交通管理法規所指之「汽車」均包含「機器
    腳踏車」。
二、本件受處分人即異議人甲○○於九十二年四月九日下午二時許、同年四月十日上
    午十一時五十分許，騎乘車號ＤＶＳ—一八七號輕型機車在臺北市世貿中心停車
    時，竟未停放於現場劃分之停車格內，經臺北市停車管理處管理員黃少鵬認受處
    分人違反道路交通管理處罰條例第五十六條第一項第九款規定，掣單舉發，經受
    處分人於應到案日期前向臺北市交通事件裁決所即原處分機關提出申訴，經原處
    分機關請舉發單位即臺北市停車管理處調查結果，仍認受處分人有前開違規行為
    ，原處分機關乃依前揭道路交通管理處罰條例第五十六條第一項第九款、第八十
    五條第二項之規定於九十二年六月十六日各裁處罰鍰新臺幣六百元。
三、訊據受處分人固不否認其於前揭時地停放車號ＤＶＳ—一八七號輕型機車時，並
    未停放於機車專用停車格等情不諱，然仍矢口否認有任何違反道路交通管理處罰
    條例規定之行為，辯稱：現場並無明顯標示不得停放機車，而停車時現場亦非停
    車格或走道，過了幾天才劃上，同處未曾聽聞將舉發違規停放，從四月九日方進
    行舉發，且停放時同處也停放其他多輛機車、管理員也未告知不得停放，故該處
    應可停放云云。經查：
  (一)受處分人將所有前開輕型機車於右揭時間，停在世貿中心停車場內未劃設機車停
    車格之處等情，為異議人所坦承不諱，並有舉發照片在卷可稽，是受處分人停放
    機車時並未將機車停放於機車專用停車格內之事實堪以認定。
  (二)雖受處分人辯稱：現場並未標明不可停放機車云云。然按道路交通安全規則第一
    百十二條第一項第十四款規定：「在停車場內或路邊准停車處所停車時，應依規
    定停放，不得紊亂」明確，是於停車場內停車即應其劃設之停車格為停放，而非
    謂「無標示禁止停放即均得停放」。另受處分人另辯：有其他機車亦同時停放、
    該處最近方進行舉發云云，核與受處分人是否違規無涉，受處分人自不得以他人
    違規、未經舉發，而認自己並未違法，上開所辯顯不足採。
  (三)綜上原處分機關上開裁決，核無不當，受處分人人聲明異議為無理由，應予駁回
    。
據上論斷，應依道路交通案件處理辦法第十九條，裁定如主文。
中      華      民      國    九十二    年      九      月    二十三    日
                          臺灣臺北地方法院交通法庭
                                    法  官  郭惠玲
右正本證明與原本無異。
如不服本裁定，應於裁定送達後五日內向本院提出抗告狀。
                                    書記官  鄭雅文
中      華      民      國    九十二    年      九      月    二十五    日


司法院資訊處製作；財團法人民間司法改革基金會備份。
